【裁判字號】    98,上易,1524
【裁判日期】    980819
【裁判案由】    詐欺
【裁判全文】
臺灣高等法院刑事判決                98年度上易字第1524號
上  訴  人  臺灣板橋地方法院檢察署檢察官
被      告  甲○○○
上列上訴人因被告詐欺案件，不服臺灣板橋地方法院97年度易字
第2643號，中華民國98年4 月16日第一審判決（起訴案號：臺灣
板橋地方法院檢察署97年度偵緝字第1208號），提起上訴，本院
判決如下：
    主  文
上訴駁回。
    事實及理由
一、本案經本院審理結果，認第一審以被告甲○○○犯刑法第33
    9條第1項之詐欺罪，判處有期徒刑3 月，並諭知易科罰金折
    算之標準為新台幣900 元折算一日，其認事用法、證據取捨
    及量刑均無不當，應予維持，並引用第一審判決書記載之事
    實、證據及理由（如附件）。
二、公訴人循告訴人請求上訴意旨略以：被告詐得巨額會款後，
    惡意脫產，犯後逃逸達5 年之久始遭緝獲，且前後供述不一
    ，猶飾詞卸責，迄今仍拒不與告訴人和解，賠償損害，原審
    猶認被告素行良好，態度並非甚惡，只處有期徒刑3 月，顯
    然過輕云云。
三、然查：按維護刑事被告之防禦權，乃公平審判基礎之一，被
    告在訴訟過程中，對於被訴事實作答辯，要屬其防禦權之行
    使，事實審法院固得本於確信，為適當斟酌，但不能僅因其
    一再答辯，即有偏見，尤不能憑以認定其犯後毫無悔意（參
    照最高法院97年度台上字第5061號判決）。又量刑之輕重，
    屬審理法院得依職權自由裁量之事項，茍於量刑時，已依行
    為人之責任為基礎，並斟酌刑法第57條各款所列情狀，而未
    逾越法定範圍，並具妥當性及合目的性，符合罪刑相當原則
    ，即不得遽指為違法。本件被告固於原審否認犯行，但此乃
    對於被訴事實作答辯，要屬其防禦權之行使，依上所述，自
    不能視為飾詞卸責，態度不佳；再被告配偶游和義因罹下咽
    癌症，甫於98年1 月14日死亡，有死亡證明書在卷可據（見
    原審卷第63頁），被告生活家計即失依靠，致未能與告訴人
    達成民事和解，而被告亦自陳待其身體健康後賺錢賠償告訴
    人等語（見本院卷第33頁背面），顯非伺財拒絕賠償告訴人
    ，亦不能以此遽認被告拒絕和解態度不佳，而原審斟酌刑法
    第57條各款所列一切情狀，對被告量處有期徒刑3 月，經核
    並無不當，公訴人指摘原審量刑過輕，非有理由，本件上訴
    ，應予駁回。
四、被告經合法傳喚，無正當理由不到庭，爰不待其陳述逕行判
    決。
據上論結，應依刑事訴訟法第373條、第368條、第371 條，判決
如主文。
本案經檢察官陳玉珍到庭執行職務。
中    華    民    國    98    年    8     月    19    日
                  刑事第十庭    審判長法  官 楊炳禎
                                      法  官 陳春秋
                                      法  官 李春地
以上正本證明與原本無異。
不得上訴。
                                      書記官 蘇秋
中    華    民    國    98    年    8     月    19    日
附錄：本案論罪科刑法條全文
刑法第339條第1項
意圖為自己或第三人不法之所有，以詐術使人將本人或第三人之
物交付者，處5年以下有期徒刑、拘役或科或併科1千元以下罰金
。


司法院資訊處製作；財團法人民間司法改革基金會備份。
